【裁判字號】    97,訴,72
【裁判日期】    970313
【裁判案由】    竊盜等
【裁判全文】
臺灣屏東地方法院刑事判決                97年度訴字第72號
公  訴  人  臺灣屏東地方法院檢察署檢察官
被      告  甲○○
                    現於臺灣高雄第二監獄
上列被告因竊盜等案件，經檢察官提起公訴（96年度偵字第7485
號、96年度毒偵字第2304號），嗣因被告就被訴犯罪事實為有罪
之陳述，並聽取當事人之意見後，本院裁定改由受命法官獨任進
行簡式審判程序並判決如下：
    主  文
甲○○犯踰越安全設備、夜間侵入住宅竊盜罪，累犯，處有期徒
刑捌月；又犯施用第一級毒品罪，累犯，處有期徒刑拾月；又犯
施用第二級毒品罪，累犯，處有期徒刑陸月，扣案吸食器壹只，
沒收。應執行有期徒刑壹年拾月，扣案吸食器壹只，沒收。
    事  實  及  理  由
一、依刑事訴訟法第310 條之2 之規定，簡式審判程序有罪判決
    書之製作，準用同法第454 條規定。依刑事訴訟法第454 條
    第2 項規定，如認定犯罪事實、證據及應適用之法條，與起
    訴書記載相同者，得引用之。
二、本件犯罪事實、證據及應適用之法條，除應更正或補充如下
    外，均引用檢察官起訴書之記載：
  (一)犯罪事實應更正：被告甲○○於民國90年間，因施用毒品案
    件，經本院以90年度毒聲字第1614號裁定送觀察勒戒後，嗣
    因評定無繼續施用毒品傾向，於90年12月5 日執行完畢出所
    ，並由臺灣屏東地方法院檢察署檢察官以90年度毒偵緝字第
    267 號不起訴處分確定；又於92年間因施毒品案件，經本院
    以92年度毒聲字第805 號裁定送觀察勒戒後，認無繼續施用
    毒品傾向，於92年7 月30日執行完畢出所，並由臺灣屏東地
    方法院檢察署檢察官以92年度毒偵字第452 號不起訴處分確
    定；復於93年間，因違反毒品危害防制條例案件，經本院以
    93年度簡字第1083號判處有期徒刑6 月確定；再於94年間，
    因違反毒品危害防制條例案件，經本院以93年度簡字第1792
    號判處有期徒刑3 月確定，上開2 罪接續執行，於94年7 月
    12日縮短刑期執行完畢。詎仍不知悔改，竟基於意圖為自己
    不法所有之竊盜犯意，於96年11月5 日凌晨4 時40分，騎乘
    車牌號碼為WQD-263 號機車至邱慶和位於屏東縣新埤鄉○○
    村○○街23巷8 號住宅，趁該住宅前窗戶之安全設備未鎖，
    乃打開並踰越該窗戶侵入住宅，徒手竊得邱慶和所有NOKIA
    牌手機1 支、BENQ牌手機1 支、明日世界牌電腦主機及螢幕
    各1 台、1 錢重金牌1 面、汽車排檔鎖3 個、金龜金錶1 只
    及現金新台幣（下同）3,500 元。又被告郭啟彬於96年11月
    19 日12 時許，基於施用第一級毒品之犯意，在屏東縣潮州
    鎮○○路56巷24號居所，將海洛因摻入香菸內點火加以吸用
    之方式施用第一級毒品海洛因一次；另基於施用第二級毒品
    之犯意，於上開時間、地點，於施用完海洛因後，將甲基安
    非他命置於玻璃球上，以打火機燃燒後吸食其煙霧之方式施
    用第二級毒品甲基安非他命一次。嗣於96年11月19日14時30
    分，因被告甲○○騎乘車牌號碼為PLC-932 號機車，在屏東
    縣潮州鎮○○里○○路段，為警查獲，並扣得BENQ牌手機1
    支、明日世界牌電腦主機1 台、金牌1 面、金龜金錶1 只及
    花用剩餘之現金2,000 元，並於同日16時23分許，經被告郭
    啟彬同意至其屏東縣潮州鎮○○路56巷24號居所三樓房間，
    另查獲汽車排檔鎖3 個（上開扣案之贓物均已發還邱慶和）
    及吸食器1 只。
  (二)論罪科刑：
    查海洛因、甲基安非他命，分別屬毒品危害防制條例第2
      條第2 項第1 、2 款所規定之第一、二級毒品。
    核被告所為，係犯刑法第321 條第1 項第1 款、第2 款之
      踰越安全設備夜間侵入住宅竊盜罪、毒品危害防制條例第
      10條第1 項之施用第一級毒品罪及同條第2 項之施用第二
      級毒品罪。檢察官起訴書犯罪事實已有記載被告夜間侵入
      住宅竊盜之事實，然於所犯法條漏引刑法第321 條第1 項
      第1 款之規定，即有未洽，應予補充。
    吸收犯：被告因施用第一、二級毒品海洛因、甲基安非他
      命而持有海洛因、甲基安非他命，並進而施用，其持有之
      低度行為均為施用之高度行為吸收，均不另論罪。
    累犯：被告於93年間，因違反毒品危害防制條例案件，經
      本院以93年度簡字第1083號判處有期徒刑6 月確定；再於
      94年間，因違反毒品危害防制條例案件，經本院以93年度
      簡字第1792號判處有期徒刑3 月確定，上開2 罪接續執行
      ，於94年7 月12日縮短刑期執行完畢，有卷存臺灣高等法
      院被告前案紀錄表可查，其於有期徒刑執行完畢後，五年
      以內故意再犯上開有期徒刑以上之罪，為累犯，均應依刑
      法第47條第1項之規定加重其刑。
    數罪併罰：被告所犯上開三罪，犯意各別，行為互異，應
      分論併罰。
    本院審酌被告70年10月22日生、國中畢業，有警卷調查筆
      錄受詢問人資料欄可稽，智識程度非高，又其有竊盜、違
      反毒品危害防制條例等前科紀錄，有上開臺灣高等法院被
      告前案紀錄表可查，足見其素行非佳，其正值年輕，身體
      健全，竟不憑己力獲取財物，反圖不勞而獲，祗為個人花
      用，即犯加重竊盜犯行，又不知戒除毒癮，竟再次施用毒
      品，足見其不思悔改，自制力不佳，自應受相當之刑事非
      難，惟考量被告於本院審理時能坦承犯行，犯後態度良好
      ，而其施用毒品行為於本質上係屬自我戕害行為，並未對
      社會造成直接而過鉅之損害，反社會性之程度應屬較低等
      一切情狀，分別量處如主文所示之刑，並定應執行刑，以
      示懲戒。另扣案之吸食器，為被告所有且係預備供施用甲
      基安非他命之用，業據被告於本院審理時陳述明確，爰依
      刑法第38條第1 項第2 款之規定，宣告沒收。
三、據上論斷，應依刑事訴訟法第273 條之1 第1 項、第299 條
    第1 項前段、第310 條之2 、第454 條第2 項，毒品危害防
    制條例第10條第1 項、第2 項、刑法第11條前段、第321 條
    第1 項第1 、2 款、第47條第1 項、第51條第5 款、第38條
    第1 項第2 款，判決如主文。
中    華    民    國    97    年    3     月    13    日
                  刑事第一庭    法  官  曾吉雄
以上正本證明與原本無異。
如不服本判決應於收受本判決送達後十日內向本院提出上訴書狀，
其未敘述上訴理由者，並得於提起上訴後十日內向本院補提理由
書狀（均須按他造當事人之人數附繕本）「切勿逕送上級法院」
中    華    民    國    97    年    3     月    13    日
                                書記官  卓春成
本件論罪科刑法條：
刑法第321條第1項第1、2款：
犯竊盜罪而有左列情形之一者，處六月以上、五年以下有期徒刑：
一、於夜間侵入住宅或有人居住之建築物、船艦或隱匿其內而犯
    之者。
二、毀越門扇、牆垣或其他安全設備而犯之者。
毒品危害防制條例第10條：
施用第一級毒品者，處 6 月以上 5 年以下有期徒刑。
施用第二級毒品者，處 3 年以下有期徒刑。


司法院資訊處製作；財團法人民間司法改革基金會備份。
